【裁判字號】    93,金上,2
【裁判日期】    950118
【裁判案由】    損害賠償
【裁判全文】
臺灣高等法院臺中分院民事裁定  93年度金上字第2號
上  訴  人    乙申○
被  上訴人    乙宙○
              戊黃○
              乙己○○
              丙辰○
              丙Ｆ○
              甲○○
              戊Ｉ○
              丙ｕ○
              乙  ｑ
              丙戊○
              丁寅○
              ｘ○○
              ｗ○○○
                        號2樓
              丁Ｈ○
                        號
              乙癸○
              丁壬○○
              丁ｙ○
              乙Ｌ○
              ｄ○○
              丙○○
              丙卯○
              丙Ｍ○
              丙Ｓ○
              乙ｗ○
              ｌ○○
              申  ○
              甲辛○
              Ｊ○○
              丙酉○
              丁ｘ○
              丙Ｎ○
              甲ｓ○
              乙ｇ○
              戊辰○
              乙ｄ○○
              壬○○
              癸○○
              戊Ｈ○
              丙ｅ○
              丙ｎ○
              丙丑○
              丙Ｐ○
              丁天○
              丁Ｋ○
              乙ｅ○
              丁ｑ○
              丙地○
              乙庚○
              辛○○○（即王耀漁之承受訴訟人）
              丙己○○
              戊Ｐ○
              乙ｘ○
              乙巳○
              Ｘ○○○
              揭郭涼
              丙  Ｖ
              丙ｄ○○
              ｏ○○
              乙酉○
              乙Ｐ○○
              乙Ｗ○
              甲ｂ○
              乙壬○
              甲ｋ○
              丙未○
              甲ｌ○○
              乙Ｉ○
              甲ａ○
              戊Ｊ○
              戊宙○
              寅○○
              丁戊○
              甲Ｘ○
              丑○○
              酉○○
              甲ｃ○
              丁ｐ○
              ｕ○○
              戊卯○
              乙Ｔ○
              丁ｉ○
              甲ｅ○
              乙ｃ○
              丁ａ○
              甲寅○
              ｆ○○
              丁辰○
              乙Ａ○
              乙天○
              丁未○
              Ｆ○○
              莊芳玫
              丙Ｋ○
              Ｃ○○
              巳○○
              乙辰○
              丙Ｂ○
              丁Ｆ○
              ｙ○○
              丁卯○
              丁Ｗ○
              丙Ｒ○
              丁辛○
              丙Ｈ○
              丁Ｙ○
              丁Ｍ○
              丁ｏ○
                即
              蔡紅梅
              丁Ｎ○
                即
              趙卜鋒
              乙○○
              乙寅○
              Ｇ○○
              乙玄○
              Ｉ○○
              甲地○○
              甲Ｅ○
              丙亥○
              丙壬○
              ｉ○○
              甲ｗ○
              丁Ｇ○
              甲ｈ○
              甲Ｔ○
              戊天○
              丙宙○
              戌○○
              甲己○
              乙Ｈ○
              戊Ａ○
              丙丙○
              戊Ｅ○
              甲ｘ○
              庚  ○
              戊辛○
              乙ｉ○
              戊Ｍ○
              戊Ｔ○
              甲ｙ○
              甲Ｐ○
              丙ｙ○
              乙ａ○
              甲辰○
              丁ｚ○
              丙ｐ○
              丙ｆ○
              地○○
              玄○○
              丙ｖ○
              Ｒ○○
              Ｎ○○
              亥○○
              丁乙○
              甲Ａ○
              戊巳○
              乙甲○
              丙Ｌ○
              乙Ｓ○○
              戊亥○
              ｊ○○
              戊午○○
              甲癸○
              戊甲○
              丙Ｊ○
              丁丑○
              丙巳○
              乙Ｋ○
              丁Ａ○
              乙ｏ○
              未○○
              丙ｈ○
              丙ｇ○
              甲申○
              甲宙○
              甲卯○
              宇○○
              辰○○
              甲壬○
              乙Ｍ○
              丙Ｙ○
              丁ｇ○
              甲Ｗ○
              ｐ○○
              乙ｂ○
              子○○
              黃○○
              乙Ｊ○○
              ｚ○○
              丁地○
              甲Ｋ○
              乙Ｃ○
              乙乙○
              戊Ｑ○
              甲ｄ○
              戊戊○
              丙ｒ○
              丙ｍ○
              乙Ｄ○
              丙Ｏ○
              丁戌○
              丁Ｚ○
              丙午○
              丁ｈ○
              丁ｌ○
              Ｔ○○
              Ｓ○○
              丙乙○
              丙ｔ○
              丙Ｗ○
              乙Ｇ○
              Ｈ○○
              ｈ○○
              乙ｈ○
              甲Ｖ○
              甲ｇ○
              丁Ｉ○
              丁Ｌ○
              甲Ｊ○
              Ｑ○○
              戊丙○
              丁庚○
              乙丁○
              丙ｏ○
              Ａ○○
              甲Ｎ○
              甲宇○
              甲Ｂ○
              丁Ｔ○
              丁丙○
              乙ｎ○
              丙ｓ○
              丁Ｓ○
              甲巳○
              戊Ｋ○
              甲Ｉ○
              乙丙○
              甲午○
              丙ｑ○
              丙癸○
              丙戌○
              Ｂ○○
              乙ｑ珍
              Ｍ○○
              甲Ｕ○
              丙ｘ○
              甲未○
              丙黃○
              丁Ｅ○
              甲甲○
              丁○○
              丁Ｏ○
              Ｄ○○
              戊丑○
              乙Ｕ○
              乙Ｏ○
              丁ｄ○
              丙Ｇ○
              甲Ｒ○
              乙ｍ○
              丙Ｑ○
              丙Ｘ○
              Ｋ○○
              丙Ｉ○
              欒天佐
              ｖ○○○
              丁ｂ○
              丙玄○
              戊丁○
              丁ｊ○
              戊未○
              甲Ｄ○
              戊Ｒ○
              丙天○
              午○○
              乙Ｑ○
              丁Ｒ○
              丁黃○
              乙Ｘ○
              乙ｆ○
              甲Ａ○
              乙ｊ○
              丙Ｕ○
              戊庚○
              甲丁○
              戊子○
              乙Ｖ○
              丁Ｑ○
              甲Ｇ○
              丙ｊ○
              乙Ｂ○
              戊戌○
              戊酉○
              丙甲○
              宙○○
              乙Ｙ○
              乙Ｎ○
              丁申○
              甲丑○○
              戊Ｎ○
              甲Ｓ○
              乙卯○
              丙ｋ○
              Ｙ○○
              乙ｔ○
              丁ｅ○
              丙Ｔ○
              甲天○
              ｋ○○
              乙ｚ○
              ｑ○○
              乙  ｓ
              卯○○
              甲亥○
              甲Ｈ○
              丁ｃ○
              丁ｗ○
              丁ｔ○○
              丙ａ○
              戊乙○
              己  ○
              乙戊○
              ｅ○○
              Ｏ○○
              甲ｖ○
              丁宙○○（即詹炳坤之承受訴訟人）
              丁Ｄ○（即詹炳坤之承受訴訟人）
              丁Ｃ○（即詹炳坤之承受訴訟人）
              丁Ｂ○（即詹炳坤之承受訴訟人）
              丁玄○（即詹炳坤之承受訴訟人）
              乙戌○
              乙未○
              丙子○
              丙Ｚ○○
              ｒ○○
              戊癸○
              丁ｍ○
              Ｌ○○
              丁ｖ○
              丁Ｕ○
              ｓ○○
              乙ｕ○
              乙ｐ○
              乙午○
              戊Ｓ○
              Ｕ○○
              甲黃○
              甲Ｚ○
              甲Ｌ○
              甲Ｏ○
              甲ｆ○
              甲Ｍ○
              丙ｂ○
              丁Ｖ○○
              乙Ｚ○
              Ｗ○○
              丙庚○
              丁癸○
              甲乙○
              乙辛○
              丁Ｘ○
              丙丁○
              丁午○
              天○○
              戊Ｃ○
              戊Ｂ○
              甲Ｆ○
              甲ｚ○
              乙ｙ○
              Ｖ○○
              戊  ○
                即
              王運逢
              丁ｎ○
              乙ｑ麗
              甲ｊ○
              戊Ｏ○
              甲ｕ○
              甲ｔ○
              甲ｑ○
              甲ｒ○
              甲戊○
              丙ｌ○
              丁巳○
              丁甲○
              丙宇○
              甲庚○
              ｃ○○
              乙Ｒ○
              甲戌○
              戊Ｌ○
              甲  ｉ
              甲ｏ○
              丙辛○
              戊壬○
              丁ｋ○
              丁酉○○
              丁Ｐ○
              Ｅ○○
              丁亥○
              戊Ｆ○
              乙ｋ○
              丁丁○
              丙ｃ○
              丙寅○
              甲丙○
              Ｐ○○
              丁ｆ○
              乙丑○
              丁子○
              乙Ｆ○
              Ｚ○○
              甲ｍ○
              甲Ｙ○
              乙ｖ○
              ｔ○○
              戊申○
              戊Ｇ○
              乙亥○
              丙Ａ○
              ｎ○○
              丙Ｃ○
              乙黃○
              戊Ｄ○
              丙Ｄ○
              ａ○○
              甲ｐ○
              甲玄○
              乙子○
              甲ｎ○
              丙  ｉ
              甲Ｃ○
              乙Ｅ○
              丁ｓ○
              丙申○
              甲  子
              甲酉○○
              乙宇○
              戊寅○
              乙ｌ○○
              乙  ｒ
              丙Ｅ○
              吳廣治
              廖林素英
              陳惠玉
              陳寶玉
              桂春華
              林育如
              李錦綿
              陳呈雄
              黃雪珠
              劉芷晴
              平  瑞
              鄭秀容
              葉嘉員
              馬曉來
              戊己○
              周秀蘭
              范志豪
              黃錦棉
              張秀珍
              曾速梅
              周欣怡
              陳姿頷
              傅吉星
              沈良雄
              田桂祥
              聞發槱
              陳景皇
              劉富安
              游繼昌
              林松河
              李林蔭
              乙ｑ雲
              林映月
              李金枝
              傅宏治
              林隆機
              林柏年
              許淑英
              簡明章
              蔡建旭
              沈靜子
              甲Ｑ○
              林鳳梅
              林美華
              陸嘉萍
              陳賀原
              許秀朱
              楊本全
              丁ｒ○○
              龔  逵
              許林桃
              楊淑芬
              牛  震
              李淑敏
              林翁鶴
              丙ｗ○
              丙ｚ○
              吳金美
              萬學武
              陳月桂
              黃顯淑
              郭惠靜
              林秀英
              林香妙
              盧積璋
              臧莉敏
              高崇傑
              沈博聖
              湯婉妮
              湯婉蓉
              許金現
              莊世偉
              戊地○
              童淑雲
              丁宇○
              鄭榮華
              顏  富
              李建文
              蔡杏雪
              陳明儀
              李京齡
              許俊雄
              林健雄
              莊張銀絲
              戊玄○
              黃美秀
              江文治
              蕭雪琴
              陳志宏
              蘇俊欽
              李文龍
              謝振陽
              林正明
              林淑華
              賈  娜
              林振義
              胡善緯
              林鈺馨
              陳雅寬
              傅湘承
              楊朝宗
              乙地○
              陳詹靜子
              黃淑真
              王鎮銘
              林墩柱
              丁ｕ○
              廖尉全
              戊宇○
              ｂ○○
              李淑華
              許水溝
              黃榮璋
              張麗珠
              洪文娟
              楊昇峰
              張宗安
              丁己○
              吳瑞敏
              林明仁
              林淑惠
              洪秀蘭
              柯錫銘
              蔡麗玉
              蔡施淑珍
              林秀麗
              莊穎鍊
              江明彰
              李炫達
              吳瑞敏
              呂碧鳳
              丁Ｊ○
              劉季欽
              許梅香
              蔡裕隆
              施文政
              許  勇
              陳鳳琴
              蕭昌齡（即蕭顯章之承受訴訟人）
              蕭錦堂（即蕭顯章之承受訴訟人）
              陳雅燕
              ｇ○○
              ｍ○○
              張國興
              黃建齊
              莊旺來
              林麗花
              曾泰利
              李陳玉蘭
上當事人間因損害賠償事件，上訴人對於本院民國94年11月23日
所為判決提起上訴，本院裁定如下：
      主  文
上訴駁回。
第三審訴訟費用由上訴人負擔。
      理  由
一、本件上訴人提起上訴，未繳納第三審裁判費，亦未依規定委
    任律師或具律師資格之關係人為訴訟代理人，經本院裁定限
    期命其於7日內補正，該命補正之裁定正本，業於民國95年1
    月9日送達，有送達證書存卷可按，茲已逾限，上訴人仍未
    遵行補正，其上訴自非合法，應予駁回。
二、據上論結，本件上訴為不合法，依民事訴訟法第481條、第
    442條第2項、第95條、第78條，裁定如主文。
中    華    民    國    95    年    1     月    18    日
                      民事第六庭審判長法  官  林陳松
                                      法  官  王重吉
                                      法  官  李寶堂
以上正本係照原本作成。
如不服本裁定應於裁定送達後十日內向本院提出抗告理由狀（須
按他造人數附具繕本），並繳納抗告裁判費新台幣1000元。
                                      書記官  李妍嬅
中    華    民    國    95    年    1     月    19    日
                                                      Ｈ


司法院資訊處製作；財團法人民間司法改革基金會備份。
